【裁判字號】    99,審訴,80
【裁判日期】    990318
【裁判案由】    違反毒品危害防制條例
【裁判全文】
臺灣新竹地方法院刑事判決              99年度審訴字第80號
公  訴  人  臺灣新竹地方法院檢察署檢察官
被      告  甲○○
上列被告因違反毒品危害防制條例案件，經檢察官提起公訴（98
年度毒偵字第1894號），本院合議庭評議改依簡式審判程序審理
，並判決如下：
    主  文
甲○○施用第一級毒品，處有期徒刑陸月，如易科罰金，以新臺
幣壹仟元折算壹日，扣案之海洛因壹包（驗餘淨重零點零貳壹公
克），沒收銷燬之，電子磅秤壹台、分裝袋拾伍個，均沒收之；
又施用第二級毒品，處有期徒刑參月，如易科罰金，以新臺幣壹
仟元折算壹日，扣案之電子磅秤壹台、分裝袋拾伍個，均沒收之
。應執行有期徒刑柒月，如易科罰金，以新臺幣壹仟元折算壹日
，扣案之海洛因壹包（驗餘淨重零點零貳壹公克），沒收銷燬之
，電子磅秤壹台、分裝袋拾伍個，均沒收之。
    事  實
一、甲○○前於民國97年間，因初犯施用第一、二級毒品案件，
    經本院以97年度毒聲字第354 號裁定送勒戒處所觀察、勒戒
    後，因認無繼續施用毒品之傾向，於98年1 月17日釋放出所
    ，復經臺灣新竹地方法院檢察署檢察官以97年度毒偵字第19
    30號為不起訴處分確定。
二、詎其仍不知戒斷毒癮，復基於施用第一級毒品海洛因及第二
    級毒品甲基安非他命之犯意，分別於98年12月10日下午2 時
    50分許在警局採尿時起往前回溯26小時、96小時內之某時，
    在當時位於新竹縣湖口鄉○○路43巷7號5樓之居處，以將第
    一級毒品海洛因摻入香煙內點燃吸食之方式、以將第二級毒
    品甲基安非他命置於玻璃球內加熱後吸食煙霧之方式，分別
    施用第一級毒品海洛因及第二級毒品甲基安非他命各1 次。
    嗣於98年12月10日上午9 時許，因其另案涉嫌違反毒品危害
    防制條例案件，經警持拘票在上址拘提到案，並扣得第一級
    毒品海洛因1包（驗餘淨重0.021公克）、電子磅秤1 台、分
    裝袋15個、ZIKOM及易利信手機各1 支及第三級毒品一粒眠3
    顆（合計驗餘淨重0.348 公克）等物，經警採集其尿液送驗
    後，結果呈嗎啡、安非他命、甲基安非他命陽性反應，始悉
    上情。
三、案經新竹市警察局移送臺灣新竹地方法院檢察署檢察官偵查
    起訴。
    理  由
一、被告甲○○所犯毒品危害防制條例第10條第1 項施用第一級
    毒品罪及同條第2 項施用第二級毒品罪，均非為死刑、無期
    徒刑、最輕本刑為3 年以上有期徒刑之罪或高等法院管轄第
    一審案件，其於準備程序進行中先就被訴事實為有罪之陳述
    ，本院認為合於刑事訴訟法第273條之1第1 項之規定，裁定
    進行簡式審判程序，先予敘明。
二、認定犯罪事實所憑之證據及理由：
（一）被告甲○○於本院準備程序、簡式審判程序訊問時，均坦
      白承認。
（二）新竹市警察局毒品犯罪嫌疑人尿液採驗作業管制紀錄、台
      灣尖端先進生技醫藥股份有限公司99年1 月13日濫用藥物
      檢驗報告各1 件，證明被告有施用第一、二級毒品之事實
      。
（三）新竹市警察局刑警大隊搜索扣押筆錄、扣押物品目錄表各
      1 件、行政院衛生署草屯療養院98年12月21日草療鑑字第
      0981200152號鑑定書1件、查獲現場照片2張，足資佐證被
      告施用毒品之事實。
      綜上所述，被告施用第一級毒品海洛因及第二級毒品甲基
      安非他命之犯行，事證明確，均應依法論科。
三、論罪科刑之理由：
（一）核被告甲○○所為，分別係犯毒品危害防制條例第10條第
      1項之施用第一級毒品罪、同條第2項之施用第二級毒品罪
      。其施用前、後持有第一級毒品海洛因、施用前持有第二
      級毒品甲基安非他命之低度行為，應分別為施用之高度行
      為所吸收，均不另論罪。
（二）其所犯上開2 罪，犯意各別，行為互殊，應予分論併罰。
（三）爰審酌被告經執行觀察勒戒後仍未戒除毒癮、施用毒品嚴
      重危害其身心健康，併審酌其施用海洛因與甲基安非他命
      之動機、目的、次數，暨其生活狀況、犯後坦承犯行態度
      良好等一切情狀，分別量處如主文所示之刑，並定其應執
      行之刑及諭知易科罰金之折算標準。
（四）扣案之海洛因1 包，經送鑑定後，檢出第一級毒品海洛因
      成分，驗餘淨重為0.021 公克，此有行政院衛生署草屯療
      養院98年12月21日草療鑑字第0981200152號鑑定書1 份在
      卷可參，屬毒品危害防制條例第2條第2項第1 款之第一級
      毒品，係違禁物，應依毒品危害防制條例第18條第1 項前
      段之規定沒收銷燬之；扣案之電子磅秤1 台、分裝袋15個
      ，均為被告所有且係供其施用毒品所用之物，爰均依刑法
      第38條第1項第2款之規定沒收之；另扣案之ZIKOM 及易利
      信手機各1 支，雖均係被告所有，惟非供本案上開犯罪所
      用或所得之物，爰均不另為沒收之諭知，附此敘明；至扣
      案之一粒眠3 顆，經送鑑定後，均檢出第三級毒品硝甲西
      泮成分，合計驗餘淨重0.348公克，亦有上開鑑定書1份在
      卷可參，然依毒品危害防制條例施行細則第11條之1 之規
      定，經查獲無正當理由而擅自持有第三級毒品及製造或施
      用毒品之器具者，由查獲機關予以沒入銷燬之，是扣案之
      第三級毒品一粒眠3 顆，均應由查獲機關予以適當處分或
      依刑事訴訟程序查處是否為另案犯罪之證物，本院爰不另
      為沒收銷燬之諭知，併此敘明。
四、適用法律：
（一）刑事訴訟法第273條之1、第299條第1項前段。
（二）毒品危害防制條例第10條第1項、第2項、第18條第1 項前
      段。
（三）刑法第11條、第41條第1項前段、第8項、第51條第5 款、
      第38條第1項第2款。
本案經檢察官黃英彥到庭執行職務。
中    華    民    國    99    年    3     月    18    日
                      刑事第九庭  法  官   魏瑞紅
以上正本證明與原本無異。
如不服本判決應於收受本判決後10日內向本院提出上訴書狀，上
訴書狀應敘述具體理由。上訴書狀未敘述上訴理由者，應於上訴
期間屆滿後20日內補提理由書狀於本院( 均須按他造當事人之人
數附繕本 )「切勿逕送上級法院」。
                                  書記官   劉雅文
中    華    民    國    99    年    3     月    18    日
附錄論罪科刑法條
毒品危害防制條例第10條：
施用第一級毒品者，處 6 月以上 5 年以下有期徒刑。
施用第二級毒品者，處 3 年以下有期徒刑。

司法院資訊處製作；財團法人民間司法改革基金會備份。
